【裁判字號】    97,訴,1319
【裁判日期】    971009
【裁判案由】    毒品危害防制條例
【裁判全文】
臺灣基隆地方法院刑事判決              97年度訴字第1319號
公  訴  人  臺灣基隆地方法院檢察署檢察官
被      告  乙○○
上列被告因違反毒品危害防制條例案件，經檢察官提起公訴（97
年度毒偵字第1713、1780號），因被告所犯為死刑、無期徒刑、
最輕本刑為3 年以上有期徒刑或高等法院管轄第一審案件以外之
罪，且於準備程序進行中，被告先就被訴事實為有罪之陳述，經
本院合議庭裁定進行簡式審判程序，判決如下：
    主  文
乙○○施用第一級毒品，累犯，處有期徒刑柒月；又施用第一級
毒品，累犯，處有期徒刑柒月。應執行有期徒刑拾月。
    事  實
一、乙○○前因施用毒品案件，經觀察、勒戒後，因認無繼續施
    用毒品之傾向，於民國92年7 月24日執行完畢釋放，並經臺
    灣基隆地方法院檢察署檢察官以92年度毒偵緝字第53號不起
    訴處分，復因施用第一級毒品案件，經本院以94年度訴字第
    566 號判決判處有期徒刑8 月確定，又因施用第一級毒品案
    件，經本院以95年度訴字第941 號判決判處有期徒刑9 月確
    定，再經本院依據中華民國96年罪犯減刑條例之規定，就95
    年度訴字第941 號判決所科之刑，以96年度聲減字第415 號
    裁定減刑為有期徒刑4 月15日，再因施用第一級毒品案件，
    經本院以96年度訴字第282 號判決判處有期徒刑1 年確定；
    另因竊盜案件，經本院以96年度基簡字第796 號判決判處有
    期徒刑4 月確定，復經本院依據前開減刑條例之規定，就上
    開96年度訴字第282 號及96年度基簡字第796 號判決所科之
    刑，以96年度聲減字第1767號裁定分別減刑，並定應執行有
    期徒刑8 月，與前開95年度訴字第941 號判決所科之刑經減
    刑後之刑接續執行，於97年4 月25日因縮刑期滿執行完畢。
二、詎乙○○仍未戒除毒癮惡習，分別基於施用第一級毒品之犯
    意，於下列時、地，施用第一級毒品，復於下列時、地經採
    尿送驗而查獲，始悉上情：
（一）於97年6 月16日晚間7 時許，在位於基隆市○○區○○路
      84巷30弄10號住處，以將第一級毒品海洛因置放於注射針
      筒內，加水混合後注射血管之方式，施用第一級毒品。嗣
      因另案為警查獲，於97年6 月17日下午5 時22分許，經警
      採尿送驗而查獲。
（二）於97年6 月21日上午7 時許，在基隆市○○街天顯宮停車
      場，以將第一級毒品海洛因置放於注射針筒內，加水混合
      後注射手背血管之方式，施用第一級毒品。嗣因另案為警
      查獲，於97年6 月22日晚間8 時20分許，經警採尿送驗而
      查獲。
三、案經基隆市警察局移請及基隆市警察局第二分局報請臺灣基
    隆地方法院檢察署檢察官偵查起訴。
    理  由
壹、程序方面
    本件被告乙○○所犯者非為死刑、無期徒刑、最輕本刑為3
    年以上有期徒刑之罪或高等法院管轄第一審案件，其於準備
    程序進行中，先就被訴事實為有罪之陳述，經告知其簡式審
    判程序之旨，並聽取公訴人、被告之意見後，本院合議庭依
    刑事訴訟法第273 條之1 第1 項之規定，裁定由受命法官獨
    任以簡式審判程序進行本案之審理。
貳、實體事項
一、事實認定部分
    上開事實，業據被告於警詢及本院審理時坦承不諱，且被告
    經警採集之尿液檢體，經送臺灣尖端先進生技醫藥股份有限
    公司檢驗，均呈海洛因代謝物嗎啡、可待因之陽性檢驗結果
    ，此有該公司97年6 月27日、同年7 月9 日出具之濫用藥物
    檢驗報告及基隆市警察局刑事警察大隊、第二分局偵辦毒品
    案件尿液檢體對照表在卷可稽，另有被告手背注射針孔痕跡
    照片附卷供參，是認被告之自白與事實相符，本件事證明確
    ，被告犯行應堪認定。
二、論罪科刑部分
（一）被告前因施用毒品案件，經觀察、勒戒後，於92年7 月24
      日執行完畢釋放，有臺灣高等法院被告前案紀錄表在卷可
      稽，其經觀察、勒戒執行完畢釋放後，5 年內再行施用第
      一級毒品，核其所為，均係犯毒品危害防制條例第10條第
      1 項之施用第一級毒品罪。被告持有第一級毒品以供施用
      ，持有之低度行為應為施用之高度行為所吸收，不另論罪
      。
（二）次按刑法於94年2 月2 日修正公布，自95年7 月1 日起施
      行，修正後之刑法刪除連續犯之規定，將本應各自獨立評
      價之數罪，回歸應賦予複數法律效果之原貌，故刑法修正
      施行後多次施用毒品之犯行，應採一罪一罰，始符立法本
      旨（最高法院96年度第9 次刑事庭會議決議可資參照）。
      本件被告係於刑法修正施行後，為2 次施用第一級毒品之
      犯行，且施用毒品之時間相異，足認犯意並非同一，參酌
      上開所述，應予分論併罰。
（三）被告曾受如事實欄所載之徒刑執行完畢，此有臺灣高等法
      院被告前案紀錄表在卷供參，其受徒刑之執行完畢，再為
      本件2 次施用毒品之行為，係於5 年以內故意再犯有期徒
      刑以上之罪，均為累犯，俱應依刑法第47條第1 項之規定
      加重其刑。
（四）爰審酌被告前經觀察、勒戒，並經刑罰矯治後，仍未戒除
      毒癮惡習，並再行施用毒品，足見缺乏戒斷決心，然被告
      所為僅屬戕害自身之行為，未侵害其他法益，且於警詢及
      本院審理時均坦認犯行，犯後態度尚屬良好等一切情狀，
      分別量處如主文所示之刑，並依法定其應執行之刑。
據上論斷，應依刑事訴訟法第273 條之1 第1 項、第299 條第1
項前段，毒品危害防制條例第10條第1 項、第23條第2 項，刑法
第11條前段、第47條第1 項、第51條第5 款，判決如主文。
本案經檢察官甲○○到庭執行職務。
中    華    民    國    97    年    10    月    9     日
                  刑事第二庭法    官  邰婉玲
以上正本證明與原本無異。
如不服本判決應於收受本判決後10日內向本院提出上訴書狀，其
未敘述上訴理由者，並得於提起上訴後10日內向本院補提理由書
狀（均須按他造當事人之人數附繕本）「切勿逕送上級法院」。
中    華    民    國    97    年    10    月    9     日
                            書 記 官  彭筠凱
附錄所犯法條：
毒品危害防制條例第10條第1項
施用第一級毒品者，處 6 月以上 5 年以下有期徒刑。


司法院資訊處製作；財團法人民間司法改革基金會備份。
